最高法院刑事判決　　　　　　　　　　　　　　　八十六年度台上字第五一六七號
　　上訴人　甲○○
右上訴人因違反麻醉藥品管理條例等罪案件，不服台灣高等法院台南分院中華民國八
十六年六月二十六日第二審判決（八十六年度上訴字第六三八號，起訴案號：台灣嘉
義地方法院檢察署八十五年度偵字第一五五九號），提起上訴，本院判決如左：
    主  文
上訴駁回。
    理  由
按刑事訴訟法第三百七十七條規定，上訴於第三審法院，非以判決違背法令為理由，
不得為之。是提起第三審上訴，應以原判決違背法令為理由，係屬法定要件。如果上
訴理由狀並未依據卷內訴訟資料，具體指摘原判決不適用何種法則或如何適用不當，
或所指摘原判決違法情事，顯與法律規定得為第三審上訴理由之違法情形，不相適合
時，均應認其上訴為違背法律上之程式，予以駁回。本件上訴人甲○○就非法販賣安
非他命部分上訴意旨略稱：上訴人係與王義魯及陳瑞龍三人合資，由上訴人出面向謝
炎輝購買安非他命，除經上訴人辯解外，且經陳瑞龍、王義魯供明，原判決僅採不利
於上訴人之供述作為判決之依據，卻未就有利於上訴人之供述何以捨棄不採之心證理
由詳為闡述，有判決不備理由之違法；上訴人大都以原價或低於原價轉讓，難謂係有
營利意圖之販賣，原判決對此未予審酌，亦有未合；又原判決引用麻醉藥品管理條例
第十三條之三減輕其刑，但減輕之幅度很小，亦有不合云云。惟查：原判決認定上訴
人基於概括之犯意，先後非法販賣安非他命給陳瑞龍十餘次，王義魯一次，已明業
經陳瑞龍、王義魯於警訊、檢察官偵查之初供證明確，上訴人於警訊時亦供認有於王
義魯所指之時間，交付安非他命給王義魯不諱，上訴人與陳瑞龍、王義魯之間係朋友
關係，並無怨隙，陳瑞龍、王義魯應無攀誣之理，堪認陳瑞龍、王義魯於警訊及檢察
官偵查之初所供述與事實相符，且安非他命係違禁物，如非營利，豈肯干冒刑責賣給
陳瑞龍、王義魯十餘次，為其所憑之證據及認定之理由。並對上訴人所辯：係與陳瑞
龍、王義魯合資購買安非他命，祇是由伊出面洽購而已，非由伊販賣給陳瑞龍、王義
魯，係飾卸之詞，為無足採，陳瑞龍、王義魯嗣改稱係與上訴人合資購買安非他命，
係護之詞，亦非可採，予以指駁，均在判決內詳述認定上訴人犯罪所憑證據及得心
證之理由，並無上訴人所指未說明情事。查證據之證明力，屬事實審法院自由判斷之
權，其判斷既不違背一般經驗法則，即不得指為違法。又上訴人供出其來源而破獲謝
炎輝販賣安非他命之犯行，已依麻醉藥品管理條例第十三條之三予以減輕其刑，原判
決認第一審法院於依法加重、減輕後之刑度內，量處有期徒刑伍年肆月，為無不合，
予以維持，駁回第二審之上訴，係其職權之合法行使，並無違誤，自不容任指為違法
，難認係適法之第三審上訴理由，其此部分之上訴違背法律上之程式，應予駁回。
按刑事訴訟法第三百七十六條所列各罪之案件，經第二審判決者，不得上訴於第三審
法院，此觀該條文之規定甚明。上訴人吸用安非他命違反麻醉藥品管理條例部分，原
判決係依該條例第十三條之一第二項第四款論處罪刑，查該罪名係屬刑事訴訟法第三
百七十六條第一款之案件。依首開說明，既經第二審判決，自不得上訴於第三審法院
，上訴人竟復提起上訴，顯為法所不許。應併予駁回。
據上論結，應依刑事訴訟法第三百九十五條前段，判決如主文。
中      華      民      國    八十六    年      八      月    二十八    日
                              最高法院刑事第二庭
                                  審判長法官  施  文  仁
                                        法官  陳  炳  煌
                                        法官  張  淳  淙
                                        法官  洪  文  章
                                        法官  林  錦  芳
      右正本證明與原本無異
                                              書  記  官
中      華      民      國    八十六    年      九      月      三      日
